臺灣新竹地方法院民事裁定  
111年度重訴字第31號
聲  請  人
即  原  告  林文炫	  
            林文華	  
            林木暖	  
            林其正	  
            林其武	  
            陳桂鵬	  
            陳桂鵠	  
            陳桂立	  
            陳桂鶯	   住臺北市○○區○○○路○段000巷00       
                   弄0號
            陳林止女
            陳富翔	   住新竹市○區○○路○段000巷0弄0號                          五樓
            陳勇仁	  
            陳玉環	  
            陳柔月   
            李月仙	  
            林世昌  
            林世宏	  
            林世達	  
            林清貴	  
            林椿貴	  
            孫淯翔	  
            孫嘉韻	  
            孫嘉莉  
            林英治	  
            林智惠	  
            李淑慶	  
            林士涵	   住新北市○○區○○○路○段000號0                          樓之0
            林士傑	  
            林怡廷	   住新北市○○區○○街000巷00弄0號                          四樓
            林洋田	  
            林秀芬  
            張根榮	  
            張根旺	  
            黃燕玲	  
            張晉源	  
            張豐農	  
            陳美雲	  
            蘇泓俊	  
            蘇林逸	  
            詹益統	  
            詹敏敏	  
            林金座   
            林郭錦霞
            林志成  
            林子盈	  
            林正仁	  
            張麗英	  
            林郁清	  
            林文輝	  
            林文琦	  
上列共同
訴訟代理人  詹惠芬律師 
複代理人    張智程律師
聲  請  人
即  原  告  郭銘然  
兼上一人
訴訟代理人  郭璨然	  
聲  請  人
即  原  告  詹垂祥	  
            詹婉婉	  
相  對  人
即追加原告  郭浩然	  
            郭斐然  


            郭蕞爾	  
            張卓爾	   住臺北市○○區○○街○段00號三樓                           之0
            蘇秀薰	   住臺北市○○區○○路00巷00弄0號四                          樓            
            林正聰	  
            蔡林玉秀
            林玉華	  
上列聲請人因與被告財政部國有財產署間確認土地所有權等事件
，聲請追加相對人為原告，本院裁定如下：
    主  文
相對人郭浩然、郭斐然、郭蕞爾、張卓爾、蘇秀薰、林正聰、蔡
林玉秀、林玉華應於本裁定送達後五日內，就本院一一一年度重
訴字第三一號確認土地所有權等事件，追加為原告，逾期未追加
者，視為已一同起訴。
    理  由
一、按訴訟標的對於數人必須合一確定而應共同起訴，如其中1
    人或數人拒絕同為原告而無正當理由者，法院得依原告聲請
    ，以裁定命該未起訴之人於一定期間內追加為原告。逾期未
    追加者，視為已一同起訴；法院為前項裁定前，應使該未起
    訴之人有陳述意見之機會，民事訴訟法第56條之1第1 項、
    第2項分有明文。
二、本件聲請意旨略以：聲請人與相對人之被繼承人林腸居、林
    泰、林金、林鑑為日治時期湳雅段34-2、34-3、38-1、38-2
    、40-1、40-2、40-3地號土地（下稱系爭土地）之共有人，
    應有部分各為5分之1、10分之1、10分之1、5分之1。系爭土
    地於昭和8年間（民國22年），因成為河川敷地而為閉鎖登
    記，嗣系爭土地現已分別浮覆而回復原狀，部分土地與登記
    為國有之新竹市自由段991-4、991-7、1101、1104、1105地
    號土地重疊，然系爭土地浮覆後其所有權即應當然回復為所
    有權人所有，是系爭土地所有權應由聲請人與相對人等因繼
    承而取得公同共有，惟遭被告財政部國有財產署所否認。聲
    請人為此提起本訴請求確認聲請人與相對人對於系爭土地之
    所有權存在及塗銷所有權登記，是本件訴訟標的對於聲請人
    與相對人必須合一確定，相對人未與聲請人一同起訴，爰依
    民事訴訟法第56條之1第1項規定聲請裁定命追加相對人為原
    告等語。
三、經查，聲請人主張系爭土地為渠等與相對人因繼承而來之公
    同共有財產，本於所有權人之地位，向財政部國有財產署起
    訴請求確認為全體繼承人所有，並請求將以第一次登記為原
    因之所有權登記予以塗銷，其訴訟標的對於全體繼承人自有
    合一確定之必要，而應由全體繼承人一同起訴，其當事人適
    格始無欠缺。然經本院於111年3月18日命聲請人詢問相對人
    是否願意成為共同原告，聲請人具狀陳報：相對人林正聰、
    蔡林玉秀、林玉華未能聯繫，其餘相對人均未有回應（卷第
    356、364頁）。本院復將111年4月26日言詞辯論通知書合法
    送達相對人後，相對人亦未於言詞辯論期日到場或提出書狀
    陳述。從而，聲請人聲請裁定命相對人追加為共同原告，與
    前揭民事訴訟法第56條之1第1項規定，核無不合，應予准許
    。
四、爰依民事訴訟法第56條之1第1項裁定如主文。
中　　華　　民　　國　　111 　年　　5 　　月　　18　　日
                  民事第二庭    法　官　陳麗芬
以上正本證明與原本無異。
如對本裁定抗告須於裁定送達後10日內向本院提出抗告狀，並應
繳納抗告費新臺幣1,000 元。
中　　華　　民　　國　　111 　年　　5 　　月　　18　　日
                                書記官　曾煜智